臺灣南投地方法院民事簡易裁定
111年度投簡字第185號
原      告  玉山商業銀行股份有限公司


法定代理人  黃男州  
訴訟代理人  蕭育涵律師
            林美伶  
被      告  鄭雅云  
            簡岳霖  
上列當事人間撤銷贈與事件，裁定如下：
    主  文
本件訴訟標的價額應核定為新臺幣15萬3,620元。
原告應於本裁定送達翌日起5日內，補繳第一審裁判費新臺幣220
元，逾期未補繳，即裁定駁回原告之訴。　　　　
    事實及理由
一、按訴訟標的之價額，由法院核定；核定訴訟標的之價額，以
    起訴時之交易價額為準；原告起訴不合程式或不備其他要件
    者，法院應以裁定駁回之。但其情形可以補正者，審判長應
    定期間先命補正民事訴訟法第77條之1第1、2項、第249條第
    1項第6款、第249條第1項但書分別定有明文，而前揭規定於
    簡易訴訟程序亦有其適用，此關民事訴訟法第436條第2項自
    明。第按債權人行使撤銷權之目的，在使其債權獲得清償，
    故應以債權人因撤銷權之行使所受利益為準，原則上以債權
    人主張之債權額，計算其訴訟標的價額；但被撤銷法律行為
    標的之價額低於債權人主張之債權額時，則以該被撤銷法律
    行為標的之價額計算（最高法院97年度第1次民事庭會議決
    議參照）。至債權人主張之債權額，應併計至起訴止之利息
    及違約金（臺灣高等法院暨所屬法院109年法律座談會民事
    類提案第17號研討結果參照）。
二、查原告於民國111年3月14日提起本件撤銷贈與訴訟，並主張
    對被告曾雅云有新臺幣（下同）13萬2,183元（含本金3萬2,
    882元）、利息及違約金債權，並取得本院107年度司促字第
    5146號支付命令及確定證明書。是參照臺灣高等法院暨所屬
    法院109年法律座談會民事類提案第17號研討結果所持見解
    之同一法理，原告對被告曾雅云之債權額，計算至起訴當日
    止，共計15萬3,620元（計算式如附表一所示）。復本件原
    告所欲撤銷法律行為之標的，其價額124萬8,467元（計算式
    如附表二所示）。是本件第一審訴訟標的價額應核定為15萬
    3,620元，應徵第一審裁判費1,660元，扣除原告於起訴時已
    繳納1,440元，尚應補繳220元，茲命原告應於本裁定送達翌
    日起5日內，補繳第一審裁判費220元，倘逾期未補繳，即駁
    回原告之訴。
三、依民事訴訟法第436條第2項、第249條第1項第6款，裁定如
    主文。 
中　　華　　民　　國　　111 　年　　11　　月　　3 　　日
                  南投簡易庭  法  官  許慧珍
附表一：（金額：新臺幣；利息及違約金計算部分：元以下四捨
五入）
本金 3萬2,882元（須另計9萬9,301元之原有其他費用）     起日 迄日 週年利率 應給付金額（元以下四捨五入） 利息 107年8月1日 111年3月14日 15％ 1萬7,864元 違約金 107年8月1日 111年3月14日 3％ 3,573元 合計 3萬2,882元＋9萬9,301元＋1萬7,864元＋3,573元=15萬3,620元    
附表二：（金額：新臺幣；元以下四捨五入）
不動產標的     面積（㎡） 權利範圍 價額（元以下四捨五入） 縣市 鄉鎮市區 地段 地號 性質    南投縣 南投市 茄苳腳段 408 土地 3070 90分之2 124萬8,467元 
以上為正本係照原本作成。
如不服本裁定關於核定訴訟標的價額部分，應於裁定送達後10日
內向本院提出抗告狀，並繳納抗告費新臺幣1,000元（如委任律
師提起抗告，請注意民事訴訟法施行法第9條規定）；其餘關於
命補繳裁判費部分，不得抗告。
中　　華　　民　　國　　111 　年　　11　　月　　3 　　日
                              書記官　藍建文